【裁判字號】    95,訴,288
【裁判日期】    950918
【裁判案由】    毒品危害防制條例
【裁判全文】
臺灣基隆地方法院刑事判決               95年度訴字第288號
公  訴  人  臺灣基隆地方法院檢察署檢察官
被      告  甲○○
                    （另案在臺灣基隆監獄基隆分監受刑中）
上列被告因毒品危害防制條例案件，經檢察官提起公訴（95年度
毒偵字第748號），被告於準備程序進行中，就被訴事實為有罪
之陳述，經受命法官告知其簡式審判程序之旨，並聽取公訴人及
被告之意見後，經本院合議庭裁定由受命法官獨任進行簡式審判
程序，判決如下：
    主  文
甲○○施用第一級毒品，處有期徒刑柒月。扣案之注射針筒內含
之拾刻度海洛因水液沒收銷燬之，注射針筒壹支沒收。
    事實及理由
一、本件被告甲○○所犯者非為死刑、無期徒刑、最輕本刑為3
    年以上有期徒刑之罪或高等法院管轄第一審案件，其於準備
    程序進行中，先就被訴事實為有罪之陳述，經告知其簡式審
    判程序之旨，並聽取公訴人、被告之意見後，本院合議庭業
    已依刑事訴訟法第273條之1第1項之規定，裁定由受命法官
    獨任以簡式審判程序進行本案之審理，且依同法第273條之2
    規定，簡式審判程序之證據調查，不受第159條第1項、第16
    1條之2、第161條之3、第163條之1及第164條至第170條規定
    之限制，合先敘明。
二、本件犯罪事實、證據，除引用檢察官起訴書之記載外，並更
    正及補充如下：
  (一)犯罪事實部分：
    被告係於觀察、勒戒執行完畢釋放後（釋放日為民國94年9
    月29日），基於施用第一級毒品海洛因之犯意，於95年1月
    25 日中午12時多許，在基隆市暖暖區友人住處，以將第一
    級毒品海洛因置入注射針筒內並摻水後手臂皮膚靜脈血管之
    方式，施用第一級毒品海洛因1次。
  (二)證據部分：
    補引「被告於本院準備程序及審理時之自白」為證據。
三、論罪科刑：
    按海洛因係毒品危害防制條例第2條第2項第1款所定之第一
    級毒品，被告予以施用，核其所為，係犯毒品危害防制條例
    第10條第1項之施用第一級毒品罪。其持有第一級毒品海洛
    因係供施用，其持有第一級毒品之低度行為為施用第一級毒
    品之高度行為所吸收，不另論罪。爰審酌被告前因施用毒品
    案件，經觀察、勒戒及判刑後，猶不知戒除毒品惡習，於前
    案判決不到1星期即再續為施用毒品海洛因，顯見其自我戒
    斷力不足，並審酌其所犯施用毒品之犯罪係戕害自身健康之
    行為，於他人尚不致造成損害及其施用之次數、事後坦承犯
    行之態度等一切情狀，量處如主文所示之刑，以示懲儆。
四、沒收之諭知：
    扣案之注射針筒內之液體，經警依臺灣尖端生技醫藥製造之
    煙毒品檢驗包試劑初步檢驗結果，呈嗎啡、海洛因反應，有
    基隆市警察局第一分局忠二路派出所查獲涉毒品危害防制條
    例毒品初步鑑驗報告單1紙在卷可稽，乃查獲之毒品，應依
    毒品危害防制條例第18條第1項前段規定，宣告沒收銷燬之
    。另扣案之注射針筒1支，為被告所有預備施用海洛因所用
    之物，業據被告於本院審理時供述甚明，爰依刑法第38條第
    1項第2款規定予以宣告沒收。
五、應適用之法條：
    刑事訴訟法第273條之1第1項、第310條之2、第454條、第29
    9條第1項前段，毒品危害防制條例第10條第1項、第23條第
    2項、第18條第1項前段，刑法第11條、第38條第1項第2款，
    判決如主文。
六、對於本件判決如有不服，得自收受送達後10日內，向本院提
    出上訴書狀，上訴於臺灣高等法院。
本案經檢察官乙○○到庭執行職務
中    華    民    國    95    年    9    月    18     日
                  刑事第四庭法  官  王美婷
以上正本證明與原本無異。
對於本件判決如有不服，應於收受送達後10日內，向本院提出上
訴書狀，上訴於臺灣高等法院，並按他造當事人之人數附具繕本
。
中    華    民    國    95    年    9     月    18    日
                            書記官  劉珍珍
附錄論罪法條
毒品危害防制條例第10條第1項
施用第一級毒品者，處 6 月以上 5 年以下有期徒刑。
附件：
臺灣基隆地方法院檢察署檢察官起訴書
                                      95年度毒偵字第748號
     被      告  甲○○  女  35歲（民國○○年○月○○日生）
                         住基隆市○○區○○街68巷127號
                         身分證統一編號：Ｚ000000000號
 上列被告因違反毒品危害防制條例案件，業經偵查終結，認應提
 起公訴，茲敘述犯罪事實及證據並所犯法條如下：
         犯罪事實
 一、甲○○前因施用第一級毒品海洛因案件，經觀察、勒戒後，
     認無繼續施用毒品之傾向，由本署檢察官於民國94年 9月
     26日，以94年度毒偵字第1933、2044、2314號為不起訴處
     分確定。又因施用第一級毒品案件，經本署檢察官以94年
     度毒偵字第3157號提起公訴，臺灣基隆地方法院於95年1月
     20日以94年度訴字第1102號判決判處有期徒刑6月，於95年
     2月20日確定。嗣甲○○復於95年1月26日上午2時45分採尿
     前之1日內，在不詳地點施用第1級毒品海洛因，為警於同
     日上午1時40分，在基隆市○○街祥豐市場前停車場盤查時
     查獲，並扣得其所有供施用毒品之器具注射針筒1支（內含
     10刻度海洛因水液）。
 二、案經基隆市警察局第一分局報告偵辦。
         證據並所犯法條
 一、訊據被告甲○○對於上揭犯罪事實，僅自白扣案之注射針筒
     1支（內含10刻度海洛因水液）為其所有外，餘則矢口否認
     ，辯稱遭查獲時僅預備要施用海洛因云云。惟查，被告為警
     查獲後所採集之尿液檢體，經送昭信科技顧問股份有限公司
     以酵素免疫分析法為初步篩檢，並以氣相層析質譜儀法為確
     認檢驗之結果，呈嗎啡陽性反應，有該公司濫用藥物尿液檢
     體檢驗報告在卷可稽，復有毒品初步鑑驗報告單、起訴書、
     判決書及本署刑案資料查註紀錄表附卷足憑，被告犯嫌堪予
     認定。
 二、核被告甲○○所為，係犯毒品危害防制條例第10條第1項之
     施用第1級毒品罪嫌。扣案之物，請依法宣告沒收並諭知銷
     燬。
 三、依毒品危害防制條例第23條第2項、刑事訴訟法第251條第1
     項提起公訴。
     此  致
 臺灣基隆地方法院
 中    華    民    國    95    年    4     月    7     日
                               檢察官  丙  ○  ○
 本件正本證明與原本無異
 中    華    民    國    95    年    4     月    10    日
                               書記官  潘  健  安
 附錄所犯法條：
 毒品危害防制條例第10條第1項
 施用第一級毒品者，處 6 月以上 5 年以下有期徒刑。


司法院資訊處製作；財團法人民間司法改革基金會備份。
